【裁判字號】    98,訴,3901
【裁判日期】    981229
【裁判案由】    毒品危害防制條例
【裁判全文】
臺灣板橋地方法院刑事判決              98年度訴字第3901號
公  訴  人  台灣板橋地方法院檢察署檢察官
被      告  甲○○
上列被告因違反毒品危害防制條例案件，經檢察官提起公訴（98
年度毒偵字第6846號、第7791號），經本院合併審理，被告於準
備程序中就被訴事實為有罪之陳述，本院合議庭裁定由受命法官
改依簡式審判程序獨任審理，判決如下：
    主      文
甲○○犯如附表所示之罪，各處如附表所示之刑，應執行有期徒
刑壹年捌月，扣案海洛因拾包（合計驗餘淨重壹拾貳點肆貳公克
）、殘渣袋四只（內含微量難以析離之海洛因殘渣）、甲基安非
他命參包（合計驗餘淨重陸點柒伍參伍公克）等物，均沒收銷燬
之；扣案電子磅秤壹台、分裝袋肆拾柒只、分裝鏟貳支等物均沒
收。
    事      實
一、甲○○前曾於民國87年間，因施用毒品案件，經裁定送觀察
    、勒戒、強制戒治，於88年6 月5 日停止戒治執行完畢釋放
    。復於92年間，因施用毒品違反毒品危害防制條例、違反槍
    砲彈藥刀械管制條例等案件，經本院先後判決處有期徒刑五
    月、三月確定，經合併執行，於93年1 月9 日易科罰金執行
    完畢（此部分不構成累犯）。再於93年間，因施用毒品違反
    毒品危害防制條例、違反槍砲彈藥刀械管制條例、偽造文書
    等案件，經台灣高等法院、本院、台灣桃園地方法院、最高
    法院先後判決處有期徒刑一年六月、六月、十一月、二年六
    月、六月確定，經減刑、合併執行、接續執行，於97年12月
    28日縮刑期滿執行完畢（此部分構成累犯）。詎仍不知警惕
    ，竟分別基於施用第一級毒品海洛因及第二級毒品甲基安非
    他命之犯意，先後為下列犯行：
（一）先於98年9 月14日晚間7 時許，在台北縣板橋市○○街附
      近，以其所有之分裝鏟將購入之海洛因以電子磅秤秤重後
      置入分裝袋，復將少許海洛因粉末捲入香菸後，燃燒吸食
      施用海洛因一次；再將少許甲基安非他命放在玻璃球吸食
      器內以火燒烤使成煙霧後，吸食施用甲基安非他命一次。
      嗣於翌（15）日晚間11時許，在台北縣板橋市○○街138
      巷7 號住處前為警查獲，扣得其持有、供施用之海洛因6
      包（合計驗餘淨重3.68公克）、內含微量難以析離之海洛
      因殘渣袋4 只、甲基安非他命1 包（驗餘淨重0.0987 公
      克）；其所有供施用海洛因所用之電子磅秤1 台、分裝袋
      47只、分裝鏟2 支等物。經採集其尿液檢體送驗，結果呈
      海洛因代謝物嗎啡類、甲基安非他命陽性反應。
（二）再於98年10月18日晚間6 時許，在台北縣三重市某處之車
      號５１５３－ＱＧ號自用小客車上，將少許海洛因粉末捲
      入香菸後，燃燒吸食施用海洛因一次；復將少許甲基安非
      他命放在玻璃球吸食器內以火燒烤使成煙霧後，吸食施用
      甲基安非他命一次。嗣於同日晚間8 時30分許，在台北縣
      三重市○○路、大智街口為警查獲，扣得其持有、供施用
      之海洛因4 包（合計驗餘淨重8.74公克）、甲基安非他命
      2 包（合計驗餘淨重6.6548公克）。經採集其尿液檢體送
      驗，結果呈海洛因代謝物嗎啡類、甲基安非他命陽性反應
      。
二、案經台北縣政府警察局新莊分局、三重分局報告台灣板橋地
    方法院檢察署檢察官偵查起訴。
    理      由
一、本案被告甲○○所犯係死刑、無期徒刑、最輕本刑為三年以
    上有期徒刑以外之罪，且非高等法院管轄之第一審案件，其
    於準備程序中就被訴事實為有罪之陳述，經本院告知簡式審
    判程序之旨，並聽取公訴人、被告之意見後，經合議庭裁定
    由受命法官獨任進行簡式審判程序，合先敘明。
二、上揭事實，業據被告於本院審理時坦承不諱，並有前開海洛
    因、甲基安非他命、殘渣袋、電子磅秤、分裝袋、分裝鏟等
    物扣案可證，且被告先後於98年9 月15日、10月18日為警查
    獲後，經分別採集其尿液檢體送驗，結果均呈海洛因代謝物
    嗎啡類、甲基安非他命陽性反應，有台灣檢驗科技股份有限
    公司濫用藥物尿液檢驗報告書、對照表、法務部調查局鑑定
    書、交通部民用航空局航空醫務中心毒品鑑定書等件附卷可
    憑，足證被告自白核與事實相符，堪以採信。查被告前曾於
    87年間，因施用毒品案件，經裁定送觀察、勒戒、強制戒治
    在案，再於92年、93年間，因施用毒品案件，經法院判刑確
    定，其於5 年內再犯本案施用毒品，事證明確，其犯行洵堪
    認定。
三、核被告所為，係先後二次犯毒品危害防制條例第10條第1 項
    之施用第一級毒品罪、第10條第2 項之施用第二級毒品罪。
    至被告施用前後持有海洛因、甲基安非他命之低度行為，為
    其進而施用之高度行為所吸收，不另論罪。又被告所犯上開
    四罪，犯意各別，行為互殊，應予分論併罰。查被告有如前
    所述之前案紀錄，於97年12月28日縮刑期滿執行完畢，有台
    灣高等法院被告前案紀錄表在卷可稽，其於受徒刑之執行完
    畢後，五年以內故意再犯本案有期徒刑以上之罪，均為累犯
    ，俱應依刑法第47條第1 項規定加重其刑。
四、爰審酌被告之素行不佳，經執行觀察、勒戒、強制戒治後，
    仍未戒除吸毒惡習，施用毒品危害其個人身心健康，及犯罪
    後坦承犯行，態度尚屬良好等一切情狀，分別量處如主文所
    示之刑，並定其應執行之刑，以示懲儆。
五、扣案之海洛因10包（合計驗餘淨重12.42 公克）、甲基安非
    他命3 包（合計驗餘淨重6.7535公克），為被告持有供施用
    之第一、二級毒品；另扣案殘渣袋4 只（內含微量難以析離
    之海洛因殘渣），為本案查獲之毒品，而本件海洛因、甲基
    安非他命均為細微粉末，部分沾附於包裝袋及殘渣袋上（見
    查獲照片），若欲完全析離，雖非不可能，但此舉對毒品危
    害防制政策之施行，並無特殊助益，且徒費執行之成本，故
    均併依毒品危害防制條例第18條第1 項前段規定宣告沒收銷
    燬之，以符執行之實際。至扣案之電子磅秤1 台、分裝袋47
    只、分裝鏟2 支等物，為被告所有、供本案施用海洛因犯罪
    所用之物，業據其供明在卷，爰依刑法第38條第1 項第2 款
    規定宣告沒收。
據上論斷，應依刑事訴訟法第273 條之1 第1 項、第299 條第1
項前段，毒品危害防制條例第10條第1 項、第2 項、第18條第1
項前段，刑法第11條前段、第47條第1 項、第51條第5 款、第38
條第1 項第2 款，判決如主文。
本案經檢察官馮君傑到庭執行職務。
中    華    民    國    98    年    12    月    29    日
                  刑事第17庭  法  官  林鈺琅
以上正本證明與原本無異。
如不服本判決，應於收受送達後10日內，向本院提出上訴狀，並
應敘述具體理由；其未敘述上訴理由者，應於上訴期間屆滿後20
日內，向本院補提理由書（均須按他造當事人之人數附繕本），
「切勿逕送上級法院」。
                              書記官  林蔚然
中    華    民    國    98    年    12    月    29    日
附表：
┌──┬────┬────────────────────────┐
│編號│犯罪時間│    主                  文                      │
├──┼────┼────────────────────────┤
│ 一 │  98年  │甲○○施用第一級毒品，累犯，處有期徒刑捌月，扣案│
│    │  9 月  │海洛因陸包（合計驗餘淨重參點陸捌公克）、海洛因殘│
│    │  14日  │渣袋肆只（內含微量難以析離之海洛因殘渣），均沒收│
│    │        │銷燬之；扣案電子磅秤壹台、分裝袋肆拾柒只、分裝鏟│
│    │        │貳支等物均沒收。                                │
├──┼────┼────────────────────────┤
│ 二 │  98年  │甲○○施用第二級毒品，累犯，處有期徒刑肆月，扣案│
│    │  9 月  │甲基安非他命壹包（驗餘淨重零點零玖捌柒公克）沒收│
│    │  14日  │銷燬之。                                        │
├──┼────┼────────────────────────┤
│ 三 │  98年  │甲○○施用第一級毒品，累犯，處有期徒刑捌月，扣案│
│    │  10月  │海洛因肆包（合計驗餘淨重捌點柒肆公克）沒收銷燬之│
│    │  18日  │。                                              │
├──┼────┼────────────────────────┤
│ 四 │  98年  │甲○○施用第二級毒品，累犯，處有期徒刑肆月，扣案│
│    │  10月  │甲基安非他命貳包（合計驗餘淨重陸點陸伍肆捌公克）│
│    │  18日  │沒收銷燬之。                                    │
└──┴────┴────────────────────────┘
附錄本案論罪科刑法條全文：
毒品危害防制條例第10條：
  施用第一級毒品者，處六月以上五年以下有期徒刑。
  施用第二級毒品者，處三年以下有期徒刑。


司法院資訊處製作；財團法人民間司法改革基金會備份。
